臺灣高等法院民事裁定
111年度勞抗字第26號
抗  告  人  陳百聰
相  對  人  大訊科技股份有限公司

法定代理人  梁見發
上列當事人間保全證據事件，抗告人對於中華民國111年1月7日
臺灣桃園地方法院111年度勞聲字第1號所為裁定提起抗告，本院
裁定如下： 
    主  文
抗告駁回。
抗告費用由抗告人負擔。
    理  由
抗告人於原法院聲請及抗告意旨略以：伊自民國107年1月2日起至110年9月30日於相對人公司任職，兩造於聘僱契約中已約明如伊每年均有達到相對人業績之標準，每年應給付伊新臺幣（下同）220萬元之報酬，相對人迄今尚積欠伊192萬3,920元，然相對人於調解時卻否認伊已達業績標準，伊請求法院准予證據保全之如原裁定附件（下稱附件）所示之項目，均可證明伊已達聘僱契約書之附加合約之業績要求，惟該等重要證據均處於相對人實力支配範圍內，如伊提起本案訴訟，如附件所示之重要證據均屬電腦電磁紀錄，極易遭相對人已格式化方式銷毀或變造，自有保全證據之必要。故聲請法院保全如附件所示之事證，原裁定駁回伊之聲請，顯非適法，爰提起抗告，請求廢棄原裁定，並准予就原裁定附件所示之證據為證據保全云云。　
按證據有滅失或礙難使用之虞，或經他造同意者，得向法院聲
  請保全；就確定事、物之現狀有法律上利益並有必要時，亦得
  聲請為鑑定、勘驗或保全書證。且保全證據之聲請，應表明應
  保全之證據，並釋明應保全之理由，此觀民事訴訟法第368條
  第1項、第370條之規定即明。所謂證據有滅失之虞，係指供為
  證據之材料本體，有消失之危險；至證據有礙難使用之虞，係
  指證據若不即為保全，將有不及調查使用之危險者而言。次按
  保全證據之聲請，應表明：㈠他造當事人，如不能指定他造當
  事人者，其不能指定之理由；㈡應保全之證據；㈢依該證據應證
  之事實；㈣應保全證據之理由，其中關於應保全證據之理由，
  應提出可使法院信其主張為真實之證據以為釋明，此觀同法第
  370條、第284條規定即明。而所謂釋明，係指當事人提出證據
  ，使法院就其主張之事實，得生薄弱之心證，信其大概如此之
  行為（最高法院96年度台抗字第849號裁定意旨參照）。
本件抗告人主張如附件所示之證據，均屬電腦電磁紀錄，極易
  遭相對人以格式化方式銷毀，或遭相對人變造，難以期待相對
  人將來會誠實及完整提出關於抗告人有達到業績要求之相關證
  據云云，固據其提出聘僱契約書、聘僱契約書之附加合約、計
  算表、抗告人國泰世華銀行對帳單、調解紀錄等以為釋明（見
  原審卷第10-46頁）。然查：
㈠抗告人所舉前揭聘僱契約書、聘僱契約書之附加合約、計算表
  、抗告人國泰世華銀行對帳單、調解紀錄等資料，固可釋明兩
  造訂有聘僱契約、抗告人之業績標準、抗告人主張相對人積欠
  192萬3,920元，及相對人於調解時否認抗告人已達業績標準等
  各項，但尚無從僅以相對人於調解時否認抗告人已達業績標準
  之事實，即能形成相對人可能將如附件所示屬電腦電磁紀錄，
  予以格式化方式銷毀或變造之薄弱之心證，自難認抗告人已盡
  釋明之責。
㈡如附件編號1、6、7、8、9、10、11號所示之物，分別為相對人
  之傳票、憑證、帳簿、試算表、資產負債表、損益表、各科目
  餘額明細表、客戶訂購單、銷貨單、收款單、訂購單、驗收單
  、付款單、營業稅申報書、銷貨發票、營利事業所得稅核定通
  知書、營利事業所得稅結算申報書及會計師稅務簽證報告書等
  ，均非電腦電磁紀錄，抗告人並未舉證釋明上開資料何以有滅
  失或礙難使用之情形，且前揭資料為相對人依商業會計法第38
  條規定，或屬應保存5年之會計憑證，或屬應保存10年之會計
  帳簿及財務報表，益難認有何滅失或礙難使用之虞。
㈡如附件編號2、4號所示之物，為相對人之電腦會計系統之電磁
  記錄，及抗告人原使用電腦之電磁紀錄，抗告人所舉前揭證據
  既無法形成相對人可能將屬電腦電磁紀錄，予以格式化方式銷
  毀或變造之薄弱之心證，且相對人就前揭屬會計憑證、會計帳
  簿及財務報表等資料，復均負有保存之義務，並抗告人於訴訟
  中得以依法聲請法院命相對人提出之情形下，自難認有保全相
  對人之電腦會計系統，或抗告人原使用電腦等電磁記錄之必要
  。
㈢如附件編號3、5號所示之物，為相對人員工易佳蓉、林美娟、
  吳雅萍、張素雁等人使用電腦系統之電磁紀錄及電子郵件信箱
  之電磁紀錄，前揭人員雖受僱於相對人，但非屬抗告人本件爭
  執之對造，衡情，其等當無銷毀或變造前揭電腦紀錄之可能，
  且抗告人復未釋明上開人員所應提出之電磁紀錄之具體內容為
  何，及上開人員有何提出之義務，亦未釋明上開人員何以會有
  將其等所使用之電腦電磁紀錄，予以格式化方式銷毀或變造之
  情形，自難認此部分電磁紀錄有保全之必要。
㈣綜上所述，抗告人所舉證據不足以盡其釋明之責，未能就其聲
  請保全之證據應證之事實，及應保全證據之理由，使本院得薄
  弱之心證，認如附件所示之事證有應予保全證據之必要，揆諸
  前揭說明，本件聲請自與證據保全規定之要件不符，原法院裁
  定駁回抗告人保全證據之聲請，於法並無違誤。抗告意旨指摘
  原裁定不當，聲明廢棄，為無理由，應予駁回。　
據上論結，本件抗告為無理由，爰裁定如主文。
中　　華　　民　　國　　111 　年　　5 　　月　　31　　日
                  勞動法庭
                        審判長法  官  李慈惠
                              法  官  趙雪瑛
                              法  官  謝永昌
正本係照原本作成。
本裁定除以適用法規顯有錯誤為理由外，不得再抗告。如提起再
抗告，應於收受送達後10日內委任律師為代理人向本院提出再抗
告狀。並繳納再抗告費新臺幣１千元。
中　　華　　民　　國　　111 　年　　5 　　月　　31　　日
　　　　　　　　　　　　　    書記官  王增華